臺灣板橋地方法院刑事判決　　　　　 96年度交簡上字第121號
上　訴　人　臺灣板橋地方法院檢察署檢察官
上　訴　人
即　被　告　甲○○
上列上訴人因被告過失傷害案件，不服本院九十六年度交簡字第
一三六○號中華民國九十六年八月二十八日所為第一審簡易判決
（聲請處刑案號：九十六年度偵字第一○六六五號），提起上訴
，本院管轄第二審之合議庭判決如下︰
    主  文
原判決撤銷。
甲○○因過失傷害人，處拘役拾日，如易科罰金，以新臺幣壹
仟元折算壹日，減為拘役拾伍日，如易科罰金，以新臺幣壹仟元
折算壹日，緩刑貳年。
    事  實
一、甲○○考領有適當之普通重型機車駕駛執照，於民國九十六
    年三月十三日上午十時二十分許，騎乘車號CPC-九五三號重
    型機車，沿臺北縣永和市○○路往永貞路方向行駛，行經永
    利路與永利路九十四巷口左轉永利路九十四巷時，本應注意
    汽車（含機車）行至交岔路口轉彎時，轉彎車應暫停讓直行
    車先行，而依當時天候陰，日間有自然光線，柏油路面乾燥
    、無缺陷、無障礙，視距良好，並無不能注意之情形，竟疏
    未禮讓直行車先行即貿然搶先左轉，適有乙○○騎乘車號Ｎ
    三八－一六三號重型機車，沿臺北縣永和市○○路往永元路
    方向駛至，甲○○所騎乘之重型機車，撞擊乙○○所騎乘機
    車之左側車身，致乙○○人車倒地，受有左側髖部挫傷、左
    側肘之表淺損傷、磨損或擦傷之傷害。甲○○肇事後在警員
    前往現場處理尚未知悉肇事人前，在場向警員自首其本人駕
    車致人受傷之犯行，進而接受裁判。
二、案經乙○○訴由臺北縣政府警察局永和分局移送臺灣板橋地
    方法院檢察署檢察官偵查，聲請簡易判決處刑。
    理  由
一、訊據被告甲○○對於上揭過失傷害之犯行坦承不諱，核與告
    訴人乙○○在警詢時及偵查中指述情節相符，復有臺北縣政
    府警察局永和分局道路交通事故現場圖、道路交通事故調查
    報告表(一)、(二)、現場照片十二幀附卷可稽。而告訴人因本件
    車禍受有左側髖部挫傷、左側肘之表淺損傷、磨損或擦傷之
    傷害亦有卷附之天主教會耕莘醫院永和分院乙種診斷證明書
    可查。按汽車行駛至交岔路口轉彎時，轉彎車應暫停讓直行
    車先行，道路交通安全規則第一百零二條第一項第二款定有
    明文，被告既考領有合法之普通重型機車駕駛執照，對於上
    揭規定自應知之甚詳並確實遵守，而依當時天候陰，日間有
    自然光線，柏油路面乾燥、無缺陷、無障礙，視距良好，並
    無不能注意之情事，被告行經上開交岔路口左轉彎時，竟未
    禮讓直行車先行即貿然左轉，其駕駛行為具有過失，至為灼
    然，及本件車禍直行車即告訴人所騎乘之機車並無過失等節
    ，亦經臺灣省臺北縣區車輛行車事故鑑定委員會鑑定後，以
    北縣鑑字第九六○五四○號鑑定意見書採同見解。再者，告
    訴人乙○○所受左側髖部挫傷、左側肘之表淺損傷、磨損或
    擦傷之傷害，與被告之過失行為間具有相當因果關係，亦堪
    認定。本件事證明確，被告犯行已堪認定，應依法論科。
二、核被告所為，係犯刑法第二百八十四條第一項前段之過失傷
    害罪。被告於肇事後，在未被有偵查犯罪職權之公務員發覺
    前，主動向前往處理車禍之臺北縣政府警察局永和分局員警
    自首犯罪，並接受裁判，此有臺北縣政府警局永和分局道路
    交通事故肇事人自首情形紀錄表一份附卷可稽，應依刑法第
    六十二條前段減輕其刑。原審以被告犯行明確，依法論罪科
    刑，固非無見，惟查，原審引用起訴書所載之事實認定告訴
    人乙○○，騎乘機車亦有疏未注意車前狀況之過失云云，惟
    被告騎乘機車駛至上揭路口左轉時，其應距交岔路口三十公
    尺前顯示方向燈或手勢，行至交岔路口中心處左轉，並不得
    占用來車道搶先左轉，已如上述，該路口直行車有路權，告
    訴人行經該路口時，左轉車自應禮讓直行車，不得搶先左轉
    ，卷內並無告訴人直行車有未注意車前狀況之過失之證據，
    此亦經臺灣省台北縣區車輛行車事故鑑定委員會鑑定後認定
    ：「乙○○駕駛普通重型機車，無肇事因素。」明確，此部
    分事實之記載即有未洽。是檢察官依告訴人具狀請求上訴意
    旨指摘原審有上揭認定事實不當之處等語，提起上訴，非無
    足採；被告提起上訴辯稱：伊無過失云云，已經於本院審理
    時自承該肇事其有過失等語，核與上揭鑑定委員會出具之意
    見書相符，其上訴則無理由，原審判決既有上開可議之處，
    自應由本院將原審判決撤銷，另為適當之判決。爰審酌被告
    之過失程度，告訴人所受傷勢，且其於犯罪後在本院審理時
    業已與告訴人以新臺幣四萬五千元達成和解，告訴人亦表示
    願原諒被告，有本院訊問筆錄、調解筆錄各一紙在卷可查，
    並斟酌其犯意之動機、目的、手段、犯後態度等一切情狀，
    量處如主文所示之刑，並諭知易科罰金之折算標準。又
    本件被告犯罪時間係在九十六年四月二十四日以前，合於中
    華民國九十六年罪犯減刑條例第二條第一項第三款之規定，
    且非同條例第三條所定不得減刑之罪，是併依上開減刑條例
    規定予以減刑。末按，被告前未曾因故意受有期徒刑以上刑
    之宣告，有臺灣高等法院被告前案紀錄表一份附卷可參，其
    因駕車不慎，偶罹刑典，於犯後已知悔悟，並與告訴人達成
    和解，被告經此刑之宣告後，應知所警惕信無再犯之虞，本
    院因認對其所宣告之刑，以暫不執行為適當，爰依刑法第七
    十四條第一項第一款之規定，併予宣告緩刑二年，以啟自新
    。
據上論斷，應依刑事訴訟法四百五十五條之一第一項、第三項、
第三百六十九條第一項前段、第三百六十四條、第二百九十九條
第一項前段，刑法第二百八十四條第一項前段、第六十二條前段
、第四十一條第一項前段、第七十四條第一項第一款，刑法施行
法第一條之一，中華民國九十六年罪犯減刑條例第二條第一項第
三款、第七條，判決如主文。
本案經檢察官馬中人到庭執行職務。
中　　華　　民　　國　　96　　年　　12　　月　　27　　日
                     臺灣板橋地方法院交通法庭
                             審判長法  官  連育群
                                   法  官  吳幸娥
                                   法  官  王綽光
上列正本證明與原本無異。
本件不得上訴。
                                   書記官  許清秋
中　　華　　民　　國　　96　　年　　12　　月　　31　　日
